臺灣桃園地方法院刑事判決　　　　　　　　　　　　　　九十年度易字第七一六號
　　公　訴　人　臺灣桃園地方法院檢察署檢察官
　　被　　　告　庚○○
右列被告因竊盜案件，經檢察官提起公訴（九十年度偵字第一七四號、九十年度偵字
第三一四三號），及移送併辦（九十年度偵字第四七九二號、九十年度偵字第七０二
一號、九十年度偵字第九九０九號、九十年度偵字第一０一六一號），本院判決如左
：
    主  文
庚○○連續竊盜，累犯，處有期徒刑貳年。
扣案鑰匙壹支沒收。
    事  實
一、庚○○前於民國八十六年間因竊盜案件，經本院判處有期徒刑六月確定，甫於八
    十八年九月二十六日執行完畢，仍不知悔悟，復意圖為自己不法之所有，基於概
    括之犯意，於如附表所示之時間、地點，以附表所示之方式，竊取丙○○（起訴
    書誤載為呂建仁）、己○○、丁○○、甲○○、戊○○、壬○○、乙○○○、黃
    月娥及辛○○等人如附表所示財物得手，嗣於如附表所示之地點為警查獲，並扣
    得其所竊取之物，而知上情。
二、案經桃園縣警察局楊梅分局報告臺灣桃園地方法院檢察署檢察官偵查起訴暨桃園
    縣警察局龜山分局、大園分局、楊梅分局報請同署檢察官移送併辦。
    理  由
一、訊據被告庚○○就附表編號一、二、四、五、六、七、八所示時地先後八次竊盜
    犯行，迭於警訊、檢察官偵查及於本院調查、審理時供承不諱，核與被害人己○○、甲○○、戊○○、壬○○、黃月娥、乙○○○及辛○○於警訊中指述之竊盜
    情節大致相符（見臺灣桃園地方法院檢察署九十年度偵字第三一四三號偵查卷第
    十三頁正面、九十年度偵字第七０二一號偵查卷第九頁、十頁、九十年度偵字第
    九九０九號偵查卷第十頁、十三頁、九十年度偵字第一０一六一號偵查卷第十頁
    、本院卷第三十二頁、第二七頁），且有贓物領據四紙（見臺灣桃園地方法院檢
    察署九十年度偵字第三一四三號偵查卷第十四頁、九十年度偵字第七０二一號偵
    查卷第十三頁、九十年度偵字第九九○九號偵查卷第十二頁、第十五頁）、贓物
    認領收據三紙（見九十年度偵字第一０一六一號偵查卷第十一頁、本院卷第三十
    三頁、第二十九頁）、車輛竊盜車牌失竊資料個別查詢報表—查詢車輛認可資料
    四紙（見臺灣桃園地方法院檢察署九十年度偵字第一七四號偵查卷第十頁、九十
    年度偵字第三一四三號偵查卷第十五頁、本院卷第三十四頁、第三０頁）、車籍
    作業系統—查詢認可資料五紙（見臺灣桃園地方法院檢察署九十年度偵字第一七
    四號偵查卷第十一頁、九十年度偵字第三一四三號偵查卷第十二頁、九十年度偵
    字第九九０九號偵查卷第十一頁、十四頁、九十年度偵字第一０一六一號偵查卷
    第十二頁），及被告騎乘竊得ＡＹＡ九二一號機車照片一幀（見臺灣桃園地方法
    院檢察署九十年度偵字第一七四號偵查卷第十二頁）、附表編號四之現場照片八
    幀（見臺灣桃園地方法院檢察署九十年度偵字第七０二一號偵查卷第十五頁、十
    六頁）等附卷可稽，此外，並有如事實欄所載之鑰匙一支扣案可佐，是被告此部
    分任意性自白經前開證據補強，應與事實相同，被告有於附表編號一、二、四、
    五、六、七、八所示時地先後八次竊盜之犯行，至為灼然。又訊據被告固供承有
    於附表編號三所示時、地，將被害人丁○○所有鑄鐵套管、鑄鐵盲蓋、配件等物
    搬運至其駕駛九Ｇ七四四八號貨車上之事實，惟否認有何竊盜之犯行，辯稱：「
    鑄鐵擺放於路旁，我以為是人家不要的」云云，然查，附表編號三之竊盜事實，
    被告曾於本院九十年九月二十七日及同年十一月二十日審理時二度坦認在卷（見
    本院卷第六十、七十七頁），並據被害人丁○○於警訊中指訴綦詳（見九十年度
    偵字第四七九二號偵查卷第九、十頁），此外，復有贓物認領保管單一紙（見九
    十年度偵字第四七九二號偵查卷第十二頁）在卷可按，且觀諸卷附現場照片所示
    ，上開鑄鐵物件業已擺滿整個貨車貨斗，足見其數量非少，被告於警訊時既自承
    取走上開物件係為變賣金錢之用，並曾於搬運前向旁人詢問上開物件為何人所有
    ，顯然知悉上開物件並非無價值之物，一般人應無隨意棄置之可能，且主觀上亦
    應有他人物品之預見，否則不致於著手搬運前，有向旁人查詢物品所有人之舉措
    ，參以此等物品又係擺放於桃園縣龜山鄉○○路○段一一九九巷五弄四號被害人
    丁○○住處外，並非常見廢棄物堆置集中之垃圾場、或荒郊野外漫無人跡之空地
    ，客觀上亦無誤認他人廢棄場之可能，顯係有人支配管領之物，是被告上開所辯
    ，委屬事後卸責之詞，洵不足採信，應認被告於本院審理時之前開自白，與事實
    相符，故被告有附表編號三之竊盜犯行，亦堪認定。綜上所述，本件事證明確，
    被告犯行均堪認定，應依法論科。
三、核被告庚○○所為，係犯刑法第三百二十條第一項竊盜罪。其先後多次犯行，均
    時間緊接、犯構成要件相同之罪名，顯係基於概括犯意反覆為之，為連續犯，應
    論以一罪，並依法加重其刑。又移送併辦如附表編號三、四、五、六、七、八之
    犯行，雖未據起訴，然與起訴部分，有連續犯之裁判上一罪關係，依照審判不可
    分原則，本院自得併予審究，附此敘明。查被告有如事實欄所載之前科，有臺灣
    高等法院檢察署刑案紀錄簡覆表在卷可按，其於五年以內再犯本件最重本刑為有
    期徒刑以上之罪，為累犯，應依法遞加其刑。爰審酌被告犯罪動機、目的、手段
    、竊取財物之價值、犯行所生危害，已曾因竊盜犯行經判處有期徒刑六月並執行
    完畢，詎尚未能知所警惕，且數度為警查獲後，仍不斷犯案，嚴重破壞社會治安
    及人民財產安全，足徵其惡性非輕，非嚴予懲處，無以矯其頑習劣性，惟其犯後
    坦承多數犯行、態度尚稱良好等一切情狀，量處如主文所示之刑，以示懲儆。扣
    案鑰匙一支，為被告所有且供附表編號二竊盜犯罪所用之物，已據被告供明在卷
    ，爰依刑法第三十八條第一項第二款規定宣告沒收。
據上論斷，應依刑事訴訟法第二百九十九條第一項前段，刑法第五十六條、第三百二
十條第一項、第四十七條、第三十八條第一項第二款，罰金罰鍰提高標準條例第一條
前段，判決如主文。
本案經檢察官黃錦秋到庭執行職務。
中      華      民      國    九十一    年      一      月     十一     日
                                      臺灣桃園地方法院刑事第五庭
                                          法  官    丁  俊  成
右正本證明與原本無異。
如不服本判決，應於判決送達後十日內向本院提出上訴狀( 應附繕本 )，上訴於臺灣
高等法院。
                                          書記官    簡  慧  瑛
中      華      民      國    九十一    年      一      月     十四     日
附論罪科刑依據之法條：
刑法第三百二十條
意圖為自己或第三人不法之所有，而竊取他人之動產者，為竊盜罪，處五年以下有期
徒刑、拘役或五百元以下罰金。
意圖為自己或第三人不法利益，而竊佔他人之不動產者，依前項之規定處斷。
前二項之未遂犯罰之。
附表：
┌──┬────┬────┬───┬────┬────┬───────┐
│編號│犯罪時間│犯罪地點│被害人│犯罪方法│竊得財物│查獲時、地及扣│
│    │        │        │或所有│        │        │案物品        │
│    │        │        │人    │        │        │              │
├──┼────┼────┼───┼────┼────┼───────┤
│一  │八十九年│桃園縣中│丙○○│見機車鑰│ＡＹＡ九│得手，供己騎用│
│    │十二月十│壢市中山│      │仍插於上│二一號重│，嗣於八十年十│
│    │日十五時│路      │      │逕以之發│型機車  │二月十九日十二│
│    │許      │        │      │動機車而│        │時許，騎乘上開│
│    │        │        │      │竊取    │        │機車行經桃園縣│
│    │        │        │      │        │        │新屋鄉永安漁港│
│    │        │        │      │        │        │南堤停車場時，│
│    │        │        │      │        │        │經警當場查獲。│
├──┼────┼────┼───┼────┼────┼───────┤
│二  │九十年二│桃園縣平│己○○│以自備鑰│ＪＭ三三│九十年二月十三│
│    │月七日十│鎮市廣明│      │匙竊取  │五二號自│日十四時三十分│
│    │七時許  │路      │      │        │用小客車│許，駕駛上開小│
│    │        │        │      │        │        │客車（懸掛廖世│
│    │        │        │      │        │        │光所有ＫＴ二三│
│    │        │        │      │        │        │七八號車牌）行│
│    │        │        │      │        │        │經桃園縣新屋鄉│
│    │        │        │      │        │        │中華路與中正路│
│    │        │        │      │        │        │口，經警查獲，│
│    │        │        │      │        │        │並扣得被告所有│
│    │        │        │      │        │        │供本件竊盜所用│
│    │        │        │      │        │        │之鑰匙一把。  │
├──┼────┼────┼───┼────┼────┼───────┤
│三  │九十年三│桃園縣龜│丁○○│徒手搬運│鑄鐵套管│同年三月十五日│
│    │月十五日│山鄉萬壽│      │至其駕駛│十七支、│十三時五十五分│
│    │十三時五│路二段一│      │之車號Ｇ│鑄鐵盲蓋│，經被害人李訓│
│    │十五分許│一九九巷│      │七四四八│六塊、配│士發現，報警當│
│    │        │五弄四號│      │號自用小│件十三組│場查獲。      │
│    │        │        │      │貨車上  │        │              │
├──┼────┼────┼───┼────┼────┼───────┤
│四  │九十年四│桃園縣觀│甲○○│徒手搬運│紙箱三百│得手後，駛離現│
│    │月二十九│音鄉草漯│      │至其駕駛│只      │場，在觀音鄉產│
│    │日十一時│村二鄰二│      │之懸掛車│        │業道路與新村路│
│    │二十五分│四九之二│      │牌ＲＫ二│        │口，為被害人王│
│    │許      │二號    │      │三三五號│        │博弘發現並尾隨│
│    │        │        │      │報廢農用│        │至觀音鄉工業區│
│    │        │        │      │貨車上  │        │管理中心將渠攔│
│    │        │        │      │        │        │下，並報警查獲│
│    │        │        │      │        │        │。            │
├──┼────┼────┼───┼────┼────┼───────┤
│五  │九十年六│桃園縣中│戊○○│基於概括│戊○○所│得手後，嗣於同│
│    │月十六日│壢市中央│壬○○│犯意，以│有之ＰＨ│日十七時許，途│
│    │十四時三│西路一段│      │徒手分別│Ｓ八七一│經桃園縣新屋鄉│
│    │十分許  │一二０號│      │搬運至其│號輕型機│中華路二四七號│
│    │        │        │      │駕駛之車│車；謝清│前，為警攔檢查│
│    │        │        │      │號ＬＷ三│義所有、│獲。          │
│    │        │        │      │四七八號│交壬○○│              │
│    │        │        │      │自用小貨│使用於八│              │
│    │        │        │      │車上    │十九年三│              │
│    │        │        │      │        │月間在桃│              │
│    │        │        │      │        │園縣楊梅│              │
│    │        │        │      │        │鎮揚昇高│              │
│    │        │        │      │        │爾夫球場│      │
│    │        │        │      │        │大門前，│              │
│    │        │        │      │        │遭不詳人│              │
│    │        │        │      │        │士竊取後│              │
│    │        │        │      │        │放置於前│              │
│    │        │        │      │        │揭犯罪地│              │
│    │        │        │      │        │點之ＡＵ│              │
│    │        │        │      │        │Ｃ七四０│              │
│    │        │        │      │        │號重型機│              │
│    │        │        │      │        │車      │              │
├──┼────┼────┼───┼────┼────┼───────┤
│六  │九十年六│桃園縣中│吳王蘭│見汽車鑰│ＩＳ七五│得手後，將車輛│
│    │月十九日│壢市三光│英    │匙插於其│一三號自│棄置，取下兩面│
│    │二十一時│路與中央│      │上，逕以│用小客車│車牌懸掛於戴述│
│    │許（被告│西路口  │      │之發動汽│  │森所有車牌ＫＴ│
│    │雖供稱係│        │      │車而竊取│        │七四一九號貨車│
│    │同年月二│        │      │        │        │上使用，嗣於同│
│    │十日竊得│        │      │        │        │年六月二十六日│
│    │該車，惟│        │      │        │        │十時許，在桃園│
│    │與告訴人│        │      │        │        │縣新屋鄉笨港村│
│    │指述係十│        │      │        │        │七鄰五十八之七│
│    │九日二十│        │      │        │        │號蓉香園前，經│
│    │一時許遭│        │      │        │        │埋伏員警查獲。│
│    │竊相左，│        │      │        │        │              │
│    │以被告所│        │      │        │        │              │
│    │犯竊案之│        │      │        │        │              │
│    │多，記憶│        │      │        │        │              │
│    │難免不清│        │      │        │        │              │
│    │，自應以│        │      │    │        │              │
│    │告訴人所│        │      │        │        │              │
│    │指之犯罪│        │      │        │        │              │
│    │時間為可│        │      │        │        │              │
│    │採。）  │        │      │        │        │              │
├──┼────┼────┼───┼────┼────┼───────┤
│七  │九十年六│桃園縣新│黃月娥│徒手竊取│手推升降│經警於同年二十│
│    │月十九日│屋鄉永安│      │        │油壓機一│六日十時許，帶│
│    │夜間某時│村九鄰二│      │        │部      │同被告在桃園縣│
│    │        │００之五│      │        │        │新屋鄉笨港村七│
│    │        │號之永安│      │        │        │鄰五十八之七號│
│    │        │回收場  │      │        │        │住宅前起獲。  │
├──┼────┼────┼───┼────┼────┼───────┤
│八  │九十年六│桃園縣中│辛○○│見該車鑰│ＫＴ七四│得手後，拆下車│
│    │月二十四│壢市青果│      │匙仍插其│一九號自│牌，改掛ＩＳ七│
│    │日二十時│市場    │      │上，逕以│用小貨車│五一三號車牌，│
│    │許      │        │      │之動貨車│        │嗣於同年六月二│
│    │        │        │      │而竊取  │        │十六日十時許，│
│    │        │        │      │        │        │在桃園縣新屋鄉│
│    │        │        │      │        │        │笨港村七鄰五十│
│    │        │        │      │        │        │八之七號蓉香園│
│    │        │        │      │        │        │前，經埋伏員警│
│    │        │        │      │        │        │查獲。        │
└──┴────┴────┴───┴────┴────┴───────┘
